臺灣臺北地方法院刑事判決　　　　　　　95年度訴字第1919號
公　訴　人　臺灣臺北地方法院檢察署檢察官
被　　　告　乙○○
選任辯護人　林宇文律師
　　　　　　侯傑中律師
上列被告因違反槍砲彈藥刀械管制條例案件，經檢察官提起公訴
（九十五年度偵字第一八一二三號），本院判決如下：
    主    文
乙○○未經許可，寄藏可發射子彈具有殺傷力之改造手槍，處有
期徒刑貳年，併科罰金新臺幣壹拾萬元，罰金如易服勞役，以新
臺幣壹仟元折算壹日，緩刑伍年，緩刑期間付保護管束。扣案之
仿ＢＥＲＥＴＴＡ廠九二ＦＳ型半自動手槍製造之改造手槍壹支
（含彈匣壹個，槍枝管制編號為0000000000號）及口
徑九ＭＭ之制式子彈捌顆均沒收。
    犯罪事實
一、乙○○明知可發射子彈具有殺傷力之改造手槍及制式子彈均
    屬違禁物，非經主管機關許可，均不得持有、寄藏，竟基於
    寄藏可發射子彈具有殺傷力之改造手槍及制式子彈之犯意，
    未經許可，於民國九十五年八月中旬某日時，在桃園縣桃園
    市○○路三之一一號五樓友人甲○○住處，受其友人甲○○
    委託，收受甲○○所交付，託其代為保管可發射子彈具有殺
    傷力之仿ＢＥＲＥＴＴＡ廠九二ＦＳ型半自動手槍製造，車
    通金屬槍管內阻鐵而成之改造手槍一支（含彈匣一個，槍枝
    管制編號為0000000000號）及具有殺傷力之口徑
    九ＭＭ之制式子彈八顆後，即自斯時起未經許可而持有上開
    具有殺傷力之改造槍枝及制式子彈，並將之藏匿在其原位在
    桃園縣桃園市○○路四九號七樓之六住處內。嗣因乙○○之
    友人即真實姓名、年籍均不詳，綽號「巴狗」之成年男子好
    奇欲觀看上開改造手槍及制式子彈，乙○○乃於九十五年八
    月二十三日深夜某時，隨身攜帶上開改造手槍及制式子彈欲
    前往位在臺北市○○○路之易水樓餐廳，惟因行跡可疑，於
    同日深夜一時二十分許，在臺北市中山區○○○路三三四號
    前，為行經該處巡邏之臺北市政府警察局中山分局員警加以
    盤查後當場查獲，並扣得上開具有殺傷力之改造手槍一支（
    含彈匣一個）及具有殺傷力之制式子彈八顆。嗣經乙○○於
    警詢及偵查中自白，並供述其上開改造手槍及制式子彈來源
    ，因而查獲甲○○到案，始知上情。
二、案經臺北市政府警察局中山分局報請臺灣臺北地方法院檢察
    署檢察官偵查起訴。
　　理  　由
壹、證據能力部分：
  一、按被告以外之人於審判外之言詞或書面陳述，除法律有規
      定者外，不得作為證據；又被告以外之人於偵查中向檢察
      官所為之陳述，除顯有不可信之情況者外，得為證據，刑
      事訴訟法第一百五十九條第一項、第一百五十九條之一第
      二項分別定有明文。次按證人、鑑定人依法應具結而未具
      結者，其證言或鑑定意見，不得作為證據，同法第一百五
      十八條之三亦有明定。再按刑事訴訟法第一百五十九條之
      四對於具有高度特別可信之文書如公務文書等，在兼具公
      示性、例行性或機械性、良心性及制裁性等原則下，雖屬
      傳聞證據，例外容許作為證據使用。因此，採取容許特信
      性文書作為證據，應注意該文書之製作，是否係於例行性
      的公務或業務過程中，基於觀察或發現而當場或即時記載
      之特徵，最高法院九十四年臺上字第一三六一號判決意旨
      參照。
  二、經查：
  （一）證人甲○○、許哲瑋、楊明偉於九十五年十月十八日偵
        查中分別以證人身分具結向檢察官所為之證述，均無任
        何顯不可信之情況，依刑事訴訟法第一百五十九條之一
        第二項規定，均得為證據。
  （二）內政部警政署刑事警察局九十五年九月十一日刑鑑字第
        ○九五○一二八八○三號槍彈鑑定書固屬被告乙○○以
        外之人於審判外之書面陳述，惟上開鑑定書係內政部警
        政署刑事警察局實施鑑定之人員依專業知識經驗就送鑑
        事項，於例行之公務中，機械性陳述其判斷意見，記載
        於鑑驗通知書上以為證明具有殺傷力之情形，且查無顯
        不可信之情況，是上開鑑定書之性質為公務員職務上製
        作之證明文書，依刑事訴訟法第一百五十九條之四第一
        款規定，自有證據能力。
貳、實體部分：
  一、前揭犯罪事實，業據被告警詢、偵查及本院審理時坦承不
      諱，復經證人甲○○、許哲瑋、楊明偉於九十五年十月十
      八日偵查中分別到庭結證屬實，並有改造手槍一支（含彈
      匣一個）及制式子彈八顆扣案可資佐證；而上開扣案之改
      造手槍、制式子彈經送內政部警政署刑事警察局以「性能
      檢驗法」鑑定結果，送鑑手槍一支（含彈匣一個，槍枝管
      制編號為0000000000號），認係由仿ＢＥＲＥ
      ＴＴＡ廠九二ＦＳ型半自動手槍製造之槍枝，車通金屬槍
      管內阻鐵而成之改造手槍，機械性能良好，可擊發適用子
      彈，認具殺傷力；送鑑子彈八顆，認均係口徑九ＭＭ制式
      子彈，認均具殺傷力，此有該局九十五年九月十一日刑鑑
      字第○九五○一二八八○三號槍彈鑑定書一份在卷足憑，
      足認被告之自白與事實相符，應堪採信，本件事證明確，
      被告犯行堪以認定，應依法論科。
  二、按扣案之具有殺傷力之改造手槍一支及制式子彈八顆分別
      屬槍砲彈藥刀械管制條例第四條第一項第一款、第二款所
      稱之槍砲、彈藥，依據同條例第五條規定，均非經主管機
      關許可不得持有、寄藏。核被告未經主管機關許可，寄藏
      可發射子彈具有殺傷力之改造手槍之行為，係違反槍砲彈
      藥刀械管制條例第八條第四項之未經許可，寄藏可發射子
      彈具有殺傷力之改造手槍罪；而被告未經主管機關許可，
      寄藏制式子彈之行為，則係違反槍砲彈藥刀械管制條例第
      十二條第四項之未經許可，寄藏子彈罪。被告以一寄藏行
      為，同時寄藏手槍及子彈，觸犯構成要件不相同之罪名，
      為想像競合犯，應從一重之槍砲彈藥刀械管制條例第八條
      第四項之未經許可，寄藏可發射子彈具有殺傷力之改造手
      槍罪處斷。按寄藏與持有，均係將物置於自己實力支配之
      下，僅寄藏必先有他人之持有行為，而後始為之受寄代藏
      而已，故寄藏之受人委託代為保管，其保管之本身，亦屬
      持有，不過此之持有係受寄之當然結果，應各論以寄藏手
      槍及寄藏子彈之單純一罪，不另就其「持有」之犯行予以
      論處。公訴人認被告所為係犯未經許可持有改造手槍、持
      有子彈罪，尚有未洽，惟「持有」、「寄藏」改造手槍、
      子彈之基本社會事實相同，所犯法條條項亦相同，僅罪名
      不同，法院自毋庸變更起訴法條，併此敘明。又被告於上
      開時間、地點為警查獲後，於警詢及偵查中均已坦承上開
      犯行，並供出上開改造手槍及制式子彈均受其友人亦即證
      人甲○○所寄放之來源，因而查獲證人甲○○到案等情，
      有被告當日警詢、偵查筆錄、證人甲○○、許哲瑋、楊明
      偉前開偵查筆錄及臺灣桃園地方法院檢察署檢察官九十五
      年度偵字第二五八○七號起訴書各一份在卷可徵，被告犯
      罪後，於偵查中自白，並供述全部槍砲、彈藥之來源，因
      而查獲，應依槍砲彈藥刀械管制條例第十八條第四項前段
      及刑法第六十六條後段之規定，減輕其刑至三分之二。爰
      審酌槍砲、彈藥均屬於高度危險之物品，非經主管機關許
      可不得擅自持有、寄藏，以維社會大眾安全，被告未經許
      可，無故寄藏上開槍枝、子彈，且未繳交治安機關，嚴重
      危害社會安全，惟被告年紀尚輕，寄藏前開改造手槍及制
      式子彈期間不長，且尚未造成實害，犯後坦承犯行，態度
      良好等一切情狀，爰量處如主文所示之刑，並就罰金刑部
      分諭知易服勞役之折算標準。又被告前未曾因故意犯罪受
      有期徒刑以上刑之宣告，有臺灣高等法院被告前案紀錄表
      一份在卷可參，此次因一時失慮，致罹刑典，經此偵查及
      審理程序後，當能知所警惕，而信無再犯之虞，本院認前
      所宣告之刑以暫不執行為適當，爰併諭知緩刑五年，以啟
      自新，惟為確實使被告有正確之法律觀念，依法併宣告緩
      刑期內付保護管束，俾由地方法院檢察署之觀護人予以適
      當之督導。至扣案之仿ＢＥＲＥＴＴＡ廠九二ＦＳ型半自
      動手槍製造之改造手槍一支（含彈匣一個，槍枝管制編號
      為0000000000號）及口徑九ＭＭ之制式子彈八
      顆，如前所述，均為非經主管機關許可不得持有、寄藏之
      物，均屬違禁物，均應依刑法第三十八條第一項第一款之
      規定宣告沒收。
據上論斷，應依刑事訴訟法第二百九十九條第一項前段，槍砲彈
藥刀械管制條例第八條第四項、第十二條第四項、第十八條第四
項前段，刑法第十一條前段、第五十五條、第四十二條第三項前
段、第三十八條第一項第一款、第七十四條第一項第一款、第九
十三條第一項，刑法施行法第一條之一，判決如主文。
本案經檢察官陳清茂到庭執行職務
中　　華　　民　　國　九十六　年　　一　　月　  八  　日
              臺灣臺北地方法院刑事第二庭
                  審判長法　官    吳孟良
                        法  官    沈君玲
                        法  官    雷淑雯
以上正本證明與原本無異。
如不服本判決，應於判決送達後十日內向本院提出上訴狀（應抄
附繕本）。
                        書記官    陳弘文
中　　華　　民　　國　九十六　年　　一　　月　  八  　日
附錄本案論罪科刑法條全文：
槍砲彈藥刀械管制條例第八條
未經許可，製造、販賣或運輸鋼筆槍、瓦斯槍、麻醉槍、獵槍、
空氣槍或第四條第一項第一款所定其他可發射金屬或子彈具有殺
傷力之各式槍砲者，處無期徒刑或五年以上有期徒刑，併科新臺
幣一千萬元以下罰金。
未經許可，轉讓、出租或出借前項所列槍枝者，處五年以上有期
徒刑，併科新臺幣一千萬元以下罰金。
意圖供自己或他人犯罪之用，而犯前二項之罪者，處無期徒刑或
七年以上有期徒刑，併科新臺幣一千萬元以下罰金。
未經許可，持有、寄藏或意圖販賣而陳列第一項所列槍枝者，處
三年以上十年以下有期徒刑，併科新臺幣七百萬元以下罰金。
第一項至第三項之未遂犯罰之。
未經許可，持有、寄藏或意圖販賣而陳列第一項所列槍枝者，處
三年以上十年以下有期徒刑，併科新臺幣七百萬元以下罰金。
第一項至第三項之未遂犯罰之。
槍砲彈藥刀械管制條例第十二條
未經許可，製造、販賣或運輸子彈者，處一年以上七年以下有期
徒刑，併科新臺幣五百萬元以下罰金。
未經許可，轉讓、出租或出借子彈者，處六月以上五年以下有期
徒刑，併科新臺幣三百萬元以下罰金。
意圖供自己或他人犯罪之用，而犯前二項之罪者，處三年以上十
年以下有期徒刑，併科新臺幣七百萬元以下罰金。
未經許可，持有、寄藏或意圖販賣而陳列子彈者，處五年以下有
期徒刑，併科新臺幣三百萬元以下罰金。
第一項至第三項之未遂犯罰之。
